臺灣臺南地方法院刑事判決　　　　　　　　　　　　　九十一年度易字第一三七號
　　公　訴　人　臺灣台南地方法院檢察署檢察官
　　被　　　告　丙○○
　　　　　　　　乙○○
　　右　一　人
　　選任辯護人　曾子珍律師
右列被告因竊盜案件，經檢察官提起公訴（九十年度偵字第七七０三號），本院判決
如左：
    主  文
丙○○共同竊盜，未遂，累犯，處有期徒刑月，如易科罰金，以佰元折算壹日。
乙○○共同竊盜，未遂，處有期徒刑貳月，如易科罰金，以佰元折算壹日。
    事  實
一、賴建益前於民國（以下同）八十五年間因違反麻醉藥品管理條例案件，經本院判
    處有期徒刑六月確定，甫於八十六年七月三日執行完畢，仍不知悔改，與乙○○
    基於意圖為自己不法所有之共同犯意聯絡，於九十年七月六日中午十二時三十分
    許，至台南市○○路○段三四一巷二六號二樓火災廢棄空屋內（無故侵入建築物
    部分未經告訴），欲竊取林繼宗所有置於其內之電視機一台。正將該電視機搬離
    至樓下載走時，為鄰人甲○○發現報警當場查獲，始未得手。
二、案經台南市警察局第五分局報請臺灣臺南地方法院檢察署檢察官偵查起訴。
    理  由
一、訊據被告丙○○、乙○○均否認涉有右揭犯行，均辯稱：「係有一個綽號『阿西
    」號的人說那有一台電視機，叫我們去那裡估價，我們只看一看、摸一摸做個估
    價而已」云云。惟查，
  (一)證人即臺南市警察局第五分局警員潘旭寬於本院證稱：「我據報到現場時，看到
    一支手電筒放在一樓樓梯轉角的平台上，開著往上照，當時我因為沒帶手電筒，
    所以就順手拿起該手電筒，聽到樓上人說：為什麼手電筒會動，我上去時電視就
    是放在照片上的位置，電視放的地方與樓梯約為二、三公尺左右，我上去時，問
    他們是不是在搬電視，他們說是，說要搬回去修理，我再問他們是否經過負責人
    同意，請他們提供，但他們並無法提供，並說是接到電話，要他們去搬電視回去
    修理，所以我們就通知刑事組來處理」「（問：是否知道電視是由何處搬到該處
    ？）是在照片上所示房間桌子上搬的，因為我有看到桌上有電視灰塵的痕跡，是
    新的痕跡，我當時也有問他們，他們亦告訴我說：是從房間內搬出來的，要搬去
    修理」等語。另一證人即案發現場鄰居甲○○於本院亦證稱：「火災過後因為房
    客如果丟掉東西都會誣陷我們，當天因為瓦斯行的老闆打電話給我說有人在樓上
    ，要我去看看是誰在樓上。火災時我有會同消防局進去過，電視就放在樓上，就
    是照片的電視櫃上。案發當天，我與警員在樓梯時，聽到說被告他們說，在等人
    來要一起將電視搬下來，怎麼還沒有來」等語。綜上證人證詞，顯見本案之電視
    機原係在房間電視櫃上，電視櫃電視擺放位置，尚遺有灰塵新痕。而案發時電視
    機已由原先房間電視櫃上移至樓梯口附近，足認被告辯稱未曾移動電視機位置云
    云，顯不足採信。證人甲○○亦稱聽見被告交談正等待友人前來一起搬運，足見
    被告等二人自電視櫃上搬運至樓梯口附近等待友人前來共同搬運至明。
  (二)次查，據綽號「阿西」者僅係於閒聊時提及案發處曾經發生火災，並無要被告賴
    建益、乙○○至該處對電視作估價等情，業據證人潘光仁於偵查中證述在卷。亦
    足認定被告所稱係綽號「阿西」之潘光仁要伊等前往估價之辯詞，亦無足採。此
    外，並有現場照片附卷足資佐證。事證明確，被告等竊盜犯行，均堪認定。
二、核被告丙○○、乙○○意圖為自己不法之所有，竊取林繼宗所有之電視機，所為
    均係犯刑法第三百二十條第一項竊盜罪。其二人間有犯意聯絡及行為分擔，均為
    共同正犯。又被告丙○○前因違反麻醉藥品管理條例案件，經本院判處有期徒刑
    六月確定，甫於八十六年七月三日執行完畢，有臺灣臺南地方法院檢察署刑案資
    料查註紀錄表在卷可查，其於有期徒刑執行完畢後五年內再犯本件有期徒刑以上
    之罪，為累犯，請依法加重其刑。被告等已著手於竊盜犯罪行為之實行，但未達
    於既遂階段，為未遂犯，應依刑法第二十六條前段之規定減輕其刑，並先加後減
    之。爰審酌被告犯罪之動機、目的、手段，犯罪時所受之刺激及其品性、生活狀
    況、智識程度、犯罪所生之損害，及犯罪後態度等一切情狀，各量處如主文所示
    之刑，並均諭知易科罰金之折算標準。
據上論斷，應依刑事訴訟法第二百九十九條第一項前段，刑法第二十八條、第三百二
十條第一項、第四十七條、第二十六條前段、第四十一條第一項前段，罰金罰鍰提高
標準條例第一條前段、第二條，判決如主文。
本案經檢察官周文祥到庭執行職務。
中    華    民    國      九十一    年      三        月    二十一      日
                              臺灣臺南地方法院刑事第三庭
                                      法  官  林  英  志
右正本證明與原本無異
如不服本判決應於送達後十日內向本院提出上訴狀（應附繕本）
                                      書記官  謝  國  欽
中    華    民    國      九十一    年      三        月    二十一      日
附錄本案論罪科刑法條全文：
刑法第三百二十條第一項：
意圖為自己或第三人不法之所有，而竊取他人之動產者，為竊盜罪，處五年以下有期
徒刑、拘役或五百元以下罰金。
